【裁判字號】    99,交易,293
【裁判日期】    991026
【裁判案由】    過失致死
【裁判全文】
臺灣臺南地方法院刑事判決             99年度交易字第293號
公  訴  人  臺灣臺南地方法院檢察署檢察官
被      告  乙○○
上列被告因過失致死案件，經檢察官提起公訴（99年度偵字第12
678號），被告就被訴事實為有罪之陳述，本院裁定進行簡式審
判程序，判決如下：
    主  文
乙○○因過失致人於死，處有期徒刑柒月。緩刑貳年，並應履行
如附件所示本院九十九年度司南簡調字第九三六號調解筆錄所示
內容之賠償義務。
    事  實
一、乙○○考領有普通小型車駕駛執照，於民國99年5月22日7時
    35分許，駕駛車號1280-SW號自小客車搭載女友張雅婷，沿
    臺南縣新營市○○路由南往北方向行駛，行經和平路（南）
    暨民生路（北）與復興路之交岔路口，準備左轉，進入復興
    路時，本應注意車前狀況及轉彎車應讓直行車先行，而依當
    時天氣晴朗、日間自然光線，柏油路面乾燥無缺陷，無障礙
    物，視距良好等情，並無不能注意之情事，竟疏未注意而貿
    然左轉，適有陳登財騎乘腳踏車，沿臺南縣新營市○○路由
    北往南方向行駛至該路口，乙○○見狀閃避不及，致其自小
    客車車頭撞擊陳登財之腳踏車左側，陳登財因而倒地，嗣警
    獲報前往現場處理，將陳登財送醫救治，惟陳登財終因頭部
    損傷併右側硬腦膜下出血及腦幹出血和嚴重腦水腫、顱底骨
    折合併低血容積休克、頭皮及左足踝撕裂傷、腦損傷合併尿
    崩症等傷害，延至同年月29日20時30分許傷重不治死亡。乙
    ○○於肇事後，在未有偵查犯罪職務之機關或公務員發覺其
    為犯罪人前，即向到場處理本件道路交通事故而尚不知肇事
    者為何人之臺南縣警察局新營分局第五組警員供承其為肇事
    人，自首並接受裁判。
二、案經臺灣臺南地方法院檢察署檢察官據報相驗後自動偵查起
    訴。
    理  由
一、本案係經被告乙○○就被訴之犯罪事實為有罪之表示，而經
    本院裁定以簡式審判程序加以審理，依刑事訴訟法第273條
    之2、第159條第2項之規定，不適用傳聞法則有關限制證據
    能力之相關規定，合先敘明。
二、上揭犯罪事實，業據被告於本院審理時坦承不諱，核與證人
    即其女友張雅婷於警詢中證述之情節相符，並有臺南縣警察
    局新營分局道路交通事故現場圖、道路交通事故調查報告表
    (一)、(二)、奇美醫院柳營分院診斷證明書各1份、現場蒐證照
    片19張及監視器翻拍相片3幀在卷可稽（見相驗卷第9-24頁
    、第61-62頁）。而被害人陳登財係因本件車禍致受前揭傷
    害，且因顱內出血、頭部撞挫傷等傷害而不治死亡一情，亦
    據臺灣臺南地方法院檢察署檢察官督同檢驗員相驗屬實，有
    相驗筆錄、相驗屍體證明書、檢驗報告書各1份及相驗照片
    附卷可憑（見相驗卷第32-56頁）。按汽車行駛時，駕駛人
    應注意車前狀況及兩車併行之間隔，並隨時採取必要之安全
    措施；且汽車行駛至交岔路口，轉彎車應讓直行車先行，道
    路交通安全規則第94條第3項、第102條第1項第7款定有明文
    ，被告駕車行經上開路段，依當時情況並無不能注意之情事
    ，卻疏未注意讓直行車先行，即貿然左轉，致擦撞前方直行
    至該處由被害人陳登財騎乘之腳踏車，被害人陳登財並因此
    死亡，被告之駕駛行為自有過失，本案經送臺灣省臺南區車
    輛行車事故鑑定委員會鑑定結果，亦同此認定，有臺灣省臺
    南區車輛行車事故鑑定委員會99年7月22日南鑑字第0995902
    480號函所附鑑定意見書1份在卷可佐（見相驗卷第72-73頁
    ），堪認被告過失行為與被害人陳登財之死亡結果間具有相
    當因果關係。是以，本件事證明確，被告過失致人於死之犯
    行洵堪認定，應予依法論科。
三、核被告所為，係犯刑法第276條第1項之過失致死罪。又被告
    肇事後，在未有偵查犯罪職務之機關或公務員發覺其為犯罪
    人前，即向到場處理本件道路交通事故而尚不知肇事者為何
    人之臺南縣警察局新營分局第五組警員供承其肇事犯罪，自
    首並接受裁判等情，有臺南縣警察局道路交通事故肇事人自
    首情形紀錄表1紙在卷足憑（見相驗卷第12頁），爰依刑法
    第62條前段之規定減輕其刑。茲審酌被告之素行尚可，有臺
    灣高等法院被告前案紀錄表在卷可稽，生活狀況、智識程度
    （高職畢業），被告過失情節與程度，且被告業已與被害人
    陳登財之家屬成立調解，有本院99年度司南簡調字第936號
    調解筆錄1份存卷可按，暨被告犯罪後坦承犯行，態度尚佳
    等一切情狀，量處如主文所示之刑。末查，被告前未曾因故
    意犯罪受有期徒刑以上刑之宣告，有臺灣臺南地方法院檢察
    署刑案資料查註紀錄表及臺灣高等法院被告前案紀錄表各1
    份在卷可憑，其因一時失慮致犯本罪，且已與被害人家屬達
    成調解賠償損害，信被告經此科刑之教訓，已足資警惕，應
    無再犯之虞，本院因認被告所受宣告之刑，以暫不執行為適
    當，併予宣告緩刑2年，以啟自新。另按緩刑宣告，得斟酌
    情形，命犯罪行為人向被害人支付相當數額之財產或非財產
    上之損害賠償，刑法第74條第2項第3款亦有明定。為確保被
    告於緩刑期間，能按上開調解筆錄所承諾之賠償金額以及付
    款方式履行，以確實收緩刑之功效，爰依前揭規定，併諭知
    被告應依如附件所示本院99年度司南簡調字第936號調解筆
    錄所示內容履行賠償義務。倘被告未遵循本院諭知之緩刑期
    間所定負擔而情節重大者，檢察官得依刑事訴訟法第476條
    及刑法第75條之1第1項第4款之規定，聲請撤銷本案緩刑之
    宣告，併予敘明。
據上論斷，應依刑事訴訟法第273條之1第1項、第299條第1項前
段，刑法第276條第1項、第62條前段、第74條第1項第1款、第2
項第3款，刑法施行法第1條之1，判決如主文。
本案經檢察官甲○○到庭執行職務。
中    華    民    國    99    年    10    月    26    日
                         交通法庭    法  官  黃聖涵
以上正本證明與原本無異。
如不服本判決應於收受本判後10日內向本院提出上訴書狀，並應
敘述具體理由。其未敘述上訴理由者，應於上訴期間屆滿後20日
內向本院補提理由書狀（均須按他造當事人之人數附繕本）「切
勿逕送上級法院」。
                                     書記官  吳揆滿
中    華    民    國    99    年    10    月    26    日
附錄論罪科刑法條：
刑法第276條第1項：
因過失致人於死者，處二年以下有期徒刑、拘役或二千元以下罰
金。

司法院資訊處製作；財團法人民間司法改革基金會備份。
